最高法院刑事判決　　　　　　一○○年度台上字第七○九八號
上　訴　人　楊建育
選任辯護人　沈政雄律師
上列上訴人因違反毒品危害防制條例等罪案件，不服台灣高等法
院中華民國一○○年九月二十九日第二審判決（一○○年度上訴
字第九五七號，起訴案號：台灣士林地方法院檢察署九十九年度
偵字第一○六六一、一一一四三號；少連偵字第四九號），提起
上訴，本院判決如下：
    主  文
上訴駁回。
    理  由
一、販賣第二級毒品、轉讓禁藥及販賣第三級毒品部分：
按刑事訴訟法第三百七十七條規定，上訴於第三審法院，非以判
決違背法令為理由，不得為之。是提起第三審上訴，應以原判決
違背法令為理由，係屬法定要件。如果上訴理由書狀並未依據卷
內訴訟資料，具體指摘原判決不適用何種法則或如何適用不當，
或所指摘原判決違法情事，顯與法律規定得為第三審上訴理由之
違法情形，不相適合時，均應認其上訴為違背法律上之程式，予
以駁回。本件原判決撤銷第一審關於其附表一、附表二編號2.、
附表四部分之科刑判決，改判論處上訴人楊建育販賣第二級毒品
（共十罪，如其附表一）、轉讓禁藥（共三罪，如其附表二編號
2 ）、販賣第三級毒品（共十罪，如其附表四）各罪刑；維持第
一審論處上訴人轉讓禁藥（共五罪，如其附表二編號1、3）罪刑
部分之判決，駁回其在第二審之上訴，已詳敘認定犯罪事實之依
據及憑以認定之理由。並對於如何認定：上訴人否認犯罪之辯解
，不足採取；少年周○晰（名字詳卷）之證言，何者可採，何者
不足採取，亦依據卷內資料予以指駁及說明。復說明：甲基安非
他命係毒品危害防制條例第二條第二項第二款所規定之第二級毒
品，且屬藥事法所稱之禁藥，應優先適用藥事法第八十三條第一
項之規定，上訴人就其附表二所示轉讓甲基安非他命之犯行，應
適用藥事法第八十三條第一項處罰，雖上訴人對此部分在偵查、
審理中自白，亦無毒品危害防制條例第十七條第二項減輕其刑規
定之適用。從形式上觀察，原判決並無違背法令之情形存在。查
原判決認定上訴人有上開犯行，已敘明就其附表一之編號1.部分
，係依憑證人即購買毒品之少年詹○誠（名字詳卷）在歷次審理
中之證詞，佐以證人少年鄭○翰（名字詳卷）之證言、警方在詹
○誠住處搜索所查獲之第二級毒品甲基安非他命殘渣袋、吸食器
、鏟管，及詹○誠經採尿送檢驗呈甲基安非他命陽性反應之結果
；就同附表一編號2 部分，係依憑證人即購買甲基安非他命之鄭
○翰之證言，佐以證人少年鄭○詮之證詞；就同附表編號3 部分
，係依憑鄭○詮之證言，佐以鄭○翰之證詞，及警方在鄭○詮住
處查獲之甲基安非他命殘渣袋、吸食器；就其附表四部分，係依
憑周○晰在警詢、偵查及第一審之證詞，佐以周○晰使用之0000
000000門號與上訴人使用之0000000000門號行動電話之通聯紀錄
等證據資料，本於事實審採證認事之職權行使及推理作用，予以
綜合判斷，並無所指單憑購買毒品之人之證詞即認定上訴人犯罪
及採證違法之情形。上訴意旨未依據卷證資料，具體指摘原判決
如何違背法令，置原判決之明白論斷於不顧，仍執陳詞再為事實
上之爭辯，且對於原判決已調查說明之事項，及屬於原審採證認
事之職權行使，全憑己見，任意指摘，難謂已符合首揭法定上訴
第三審之要件。其此部分之上訴違背法律上之程式，應予駁回。
二、轉讓第三級毒品部分：
按刑事訴訟法第三百七十六條所列各罪之案件，經第二審判決者
，不得上訴於第三審法院，法有明文。上訴人轉讓第三級毒品部
分，原判決係依毒品危害防制條例第八條第三項論處罪刑，核屬
刑事訴訟法第三百七十六條第一款之案件。依上開說明，既經第
二審判決，即不得上訴於第三審法院，上訴人一併提起上訴，為
不合法，應予駁回。
據上論結，應依刑事訴訟法第三百九十五條前段，判決如主文。
中    華    民    國  一○○  年   十二   月  二十二  日
                      最高法院刑事第十庭
                          審判長法官  陳  世  淙  
                                法官  陳  東  誥  
                                法官  何  菁  莪  
                                法官  施  俊  堯  
                                法官  洪  曉  能  
本件正本證明與原本無異
                                      書  記  官  
中    華    民    國  一○○  年   十二   月  二十七  日
                                                      v